Inventaris van het archief van de Militaire Arrondissementskrijgsraad te Arnhem en de Mobiele Krijgsraad Buitenland, 1965-1990
Nationaal Archief, Den Haag
- MILITAIRE ARRONDISSEMENTSKRIJGSRAAD TE ARNHEM, 1
  - Strafzaken, 1.1
    - Gegevenssystemen, 1.1.1
      - Weeklijsten, 1.1.1.2
        - Overtredingen Koninklijke Marine., 1965-1990; 685-761; 77 delen
          - Weeklijstnrs. 001809 - 002616, 1978, 734
          - Weeklijstnrs. 002617 - 003229, 1978, 735
          - Weeklijstnrs. 000001 - 000784, 1979, 736
          - Weeklijstnrs. 000785 - 001576, 1979, 737
          - Weeklijstnrs. 001577 - 002368, 1979, 738
          - Weeklijstnrs. 002369 - 002946, 1979, 739
          - Weeklijstnrs. 000001 - 000792, 1980, 740
          - Weeklijstnrs. 000793 - 001584, 1980, 741
          - Weeklijstnrs. 001585 - 002376, 1980, 742
          - Weeklijstnrs. 002377 - 002757 (1980) en 000001 - 000408 (1981), 1980 - 1981, 743
          - Weeklijstnrs. 000409 - 001200, 1981, 744
          - Weeklijstnrs. 001201 - 001992, 1981, 745
          - Weeklijstnrs. 001993 - 002747, 1981, 746
          - Weeklijstnrs. 000001 - 000793, 1982, 747
          - Weeklijstnrs. 000794 - 001585, 1982, 748
          - Weeklijstnrs. 001586 - 002377, 1982, 749
          - Weeklijstnrs. 002378 - 002495 (1982) en 000001 - 000672 (1983), 1982 - 1983, 750
          - Weeklijstnrs. 000673 - 001464, 1983, 751
          - Weeklijstnrs. 001465 - 001950, 1983, 752
          - Weeklijstnrs. 000001 - 000792, 1984, 753
          - Weeklijstnrs. 000793 - 001599, 1984, 754
          - Weeklijstnrs. 001600 - 001671 (1984) en 000001 - 000812 (1985), 1984 - 1985, 755
          - Weeklijstnrs. 000813 - 001604, 1985, 756
          - Weeklijstnrs. 001605 - 001715 (1985) en 000001 - 000680 (1986), 1985 - 1986, 757
          - Weeklijstnrs. 000681 - 000737 (1986) en 000001 - 000584 (1987), 1986 - 1987, 758
          - Weeklijstnrs. 000001 - 000614 (1988) en 000001 - 000176 (1989), 1988 - 1989, 759
          - Weeklijstnrs. 000177 - 000596 (1989) en 000001 - 000352 (1990), 1989 - 1990, 760
          - Weeklijstnrs. 000353 - 000606, 1990, 761
      - Overige, 1.1.1.3
        - Executieregister, houdende aantekening van de tenuitvoerlegging van strafvonnissen land- en luchtmacht., 1965-1975; 762; deel
        - Registers van preventief gedetineerden (misdrijven) land- en luchtmacht., 1965-1975; 763-764; 2 delen
          Geordend op datum van detentie.
          - 1965-1973, 763
          - 1973-1975, 764
        - Namenlijsten, behorende bij de overtredingen land- en luchtmacht., 1976-1988; 765-775; 11 delen
          Alfabetisch per dag ingedeeld. Bevat verwijzingen naar het weeklijstnr.
          - 15 nov. 1976 - 15 mei 1977, 765
          - 16 mei 1977 - 1978, 766
          - 1 jan. 1979 - 1 apr. 1980, 767
          - 2 apr. 1980 - 29 apr. 1981, 768
          - 1 mei 1981 - 31 mrt. 1982, 769
          - 1 apr. - 1 nov. 1982, 770
          - 1 dec. 1982 - 1983, 771
          - 1984, 772
          - 1985, 773
          - 1986-1987, 774
          - 1988, 775
        - Parketregister IV, waarin opgenomen de registratie van de aan de verwijzingsofficier gemelde rampen en ongevallen, zoals branden, verdrinkingen, bedrijfsongevallen etc., 1985-1990; 776; deel
    - Dagvaardingen en vonnissen van strafzaken, 1.1.2
      De nummers zijn gebaseerd op een systeem van rolnummering.
      - 1965, 777-782; 6 pakken
        - Rolnrs. 1000 - 1069., 777
        - Rolnrs. 1070 - 1132., 778
        - Rolnrs. 1133 - 1209., 779
        - Rolnrs. 1210 - 1285., 780
        - Rolnrs. 1286 - 1355., 781
        - Rolnrs. 1356 - 1410., 782
      - 1966, 783-793; 11 pakken
        - Rolnrs. 0001 - 0083., 783
        - Rolnrs. 0084 - 0150., 784
        - Rolnrs. 0151 - 0213., 785
        - Rolnrs. 0214 - 0285., 786
        - Rolnrs. 0286 - 0350., 787
        - Rolnrs. 0351 - 0426., 788
        - Rolnrs. 0427 - 0505., 789
        - Rolnrs. 0506 - 0579., 790
        - Rolnrs. 0580 - 0649., 791
        - Rolnrs. 0650 - 0722., 792
        - Rolnrs. 0723 - 0806., 793
      - 1967, 794-807; 14 pakken
        - Rolnrs. 0001 - 0065., 794
        - Rolnrs. 0066 - 0126., 795
        - Rolnrs. 0127 - 0194., 796
        - Rolnrs. 0195 - 0252., 797
        - Rolnrs. 0253 - 0310., 798
        - Rolnrs. 0311 - 0380., 799
        - Rolnrs. 0381 - 0444., 800
        - Rolnrs. 0445 - 0505., 801
        - Rolnrs. 0506 - 0567., 802
        - Rolnrs. 0568 - 0633., 803
        - Rolnrs. 0634 - 0700., 804
        - Rolnrs. 0701 - 0766., 805
        - Rolnrs. 0767 - 0821., 806
        - Rolnrs. 0822 - 0880., 807
      - 1968, 808-821; 14 pakken
        - Rolnrs. 0001 - 0070., 808
        - Rolnrs. 0071 - 0130., 809
        - Rolnrs. 0131 - 0194., 810
        - Rolnrs. 0195 - 0261., 811
        - Rolnrs. 0262 - 0338., 812
        - Rolnrs. 0339 - 0403., 813
        - Rolnrs. 0404 - 0469., 814
        - Rolnrs. 0470 - 0535, 815
        - Rolnrs. 0536 - 0583., 816
        - Rolnrs. 0584 - 0626., 817
        - Rolnrs. 0627 - 0677., 818
        - Rolnrs. 0678 - 0737., 819
        - Rolnrs. 0738 - 0799., 820
        - Rolnrs. 0800 - 0846., 821
      - 1969, 822-836; 14 pakken en 1 omslag
        - Rolnrs. 0001 - 0061., 822
        - Rolnrs. 0062 - 0135., 823
        - Rolnrs. 0136 - 0187., 824
        - Rolnrs. 0188 - 0247., 825
        - Rolnrs. 0248 - 0314., 826
        - Rolnrs. 0315 - 0377., 827
        - Rolnrs. 0378 - 0441., 828
        - Rolnrs. 0442 - 0513., 829
        - Rolnrs. 0514 - 0576., 830
        - Rolnrs. 0577 - 0645., 831
        - Rolnrs. 0646 - 0707., 832
        - Rolnrs. 0708 - 0774., 833
        - Rolnrs. 0775 - 0838., 834
        - Rolnrs. 0839 - 0898., 835
        - Rolnrs. 0899 - 0928., 836; omslag
      - 1970, 837-849; 13 pakken
        - Rolnrs. 0001 - 0055., 837
        - Rolnrs. 0056 - 0109., 838
        - Rolnrs. 0110 - 0156., 839
        - Rolnrs. 0157 - 0210., 840
        - Rolnrs. 0211 - 0259., 841
        - Rolnrs. 0260 - 0320., 842
        - Rolnrs. 0321 - 0363., 843
        - Rolnrs. 0364 - 0430., 844
        - Rolnrs. 0431 - 0492., 845
        - Rolnrs. 0493 - 0558., 846
        - Rolnrs. 0559 - 0610., 847
        - Rolnrs. 0611 - 0662., 848
        - Rolnrs. 0663 - 0730., 849
      - 1971, 850-863; 14 pakken
        - Rolnrs. 0001 - 0051., 850
        - Rolnrs. 0052 - 0104., 851
        - Rolnrs. 0105 - 0157., 852
        - Rolnrs. 0158 - 0210., 853
        - Rolnrs. 0211 - 0255., 854
        - Rolnrs. 0256 - 0303., 855
        - Rolnrs. 0304 - 0353., 856
        - Rolnrs. 0354 - 0412., 857
        - Rolnrs. 0413 - 0469., 858
        - Rolnrs. 0470 - 0525., 859
        - Rolnrs. 0526 - 0588., 860
        - Rolnrs. 0589 - 0649., 861
        - Rolnrs. 0650 - 0711., 862
        - Rolnrs. 0712 - 0776., 863
      - 1972, 864-889; 26 pakken
        - Rolnrs. 0001 - 0067., 864
        - Rolnrs. 0068 - 0143., 865
        - Rolnrs. 0144 - 0207., 866
        - Rolnrs. 0208 - 0273., 867
        - Rolnrs. 0274 - 0330., 868
        - Rolnrs. 0331 - 0393., 869
        - Rolnrs. 0394 - 0450., 870
        - Rolnrs. 0451 - 0510., 871
        - Rolnrs. 0511 - 0575., 872
        - Rolnrs. 0576 - 0633., 873
        - Rolnrs. 0634 - 0685., 874
        - Rolnrs. 0686 - 0736., 875
        - Rolnrs. 0737 - 0803., 876
        - Rolnrs. 0804 - 0870., 877
        - Rolnrs. 0871 - 0943., 878
        - Rolnrs. 0944 - 1000., 879
        - Rolnrs. 1001 - 1063., 880
        - Rolnrs. 1064 - 1126., 881
        - Rolnrs. 1127 - 1181., 882
        - Rolnrs. 1182 - 1243., 883
        - Rolnrs. 1244 - 1297., 884
        - Rolnrs. 1298 - 1360., 885
        - Rolnrs. 1361 - 1420., 886
        - Rolnrs. 1421 - 1475., 887
        - Rolnrs. 1476 - 1542., 888
        - Rolnrs. 1543 - 1593., 889
      - 1973, 890-916; 27 pakken
        - Rolnrs. 0001 - 0055., 890
        - Rolnrs. 0056 - 0120., 891
        - Rolnrs. 0121 - 0187., 892
        - Rolnrs. 0188 - 0250., 893
        - Rolnrs. 0251 - 0321., 894
        - Rolnrs. 0322 - 0386., 895
        - Rolnrs. 0387 - 0449., 896
        - Rolnrs. 0450 - 0513., 897
        - Rolnrs. 0514 - 0578., 898
        - Rolnrs. 0579 - 0650., 899
        - Rolnrs. 0651 - 0715., 900
        - Rolnrs. 0716 - 0770., 901
        - Rolnrs. 0771 - 0835., 902
        - Rolnrs. 0836 - 0900., 903
        - Rolnrs. 0901 - 0967., 904
        - Rolnrs. 0968 - 1028., 905
        - Rolnrs. 1029 - 1083., 906
        - Rolnrs. 1084 - 1145., 907
        - Rolnrs. 1146 - 1200., 908
        - Rolnrs. 1201 - 1261., 909
        - Rolnrs. 1262 - 1320., 910
        - Rolnrs. 1321 - 1383., 911
        - Rolnrs. 1384 - 1448., 912
        - Rolnrs. 1449 - 1514., 913
        - Rolnrs. 1515 - 1575., 914
        - Rolnrs. 1576 - 1648., 915
        - Rolnrs. 1649 - 1690., 916
      - 1974, 917-954; 38 pakken
        - Rolnrs. 0001 - 0054., 917
        - Rolnrs. 0055 - 0110., 918
        - Rolnrs. 0111 - 0180., 919
        - Rolnrs. 0181 - 0251., 920
        - Rolnrs. 0252 - 0316., 921
        - Rolnrs. 0317 - 0380., 922
        - Rolnrs. 0381 - 0447., 923
        - Rolnrs. 0448 - 0517., 924
        - Rolnrs. 0518 - 0581., 925
        - Rolnrs. 0582 - 0624., 926
        - Rolnrs. 0625 - 0692., 927
        - Rolnrs. 0693 - 0759., 928
        - Rolnrs. 0760 - 0821., 929
        - Rolnrs. 0822 - 0878., 930
        - Rolnrs. 0879 - 0939., 931
        - Rolnrs. 0940 - 0997., 932
        - Rolnrs. 0998 - 1055., 933
        - Rolnrs. 1056 - 1120., 934
        - Rolnrs. 1121 - 1195., 935
        - Rolnrs. 1196 - 1257., 936
        - Rolnrs. 1258 - 1313., 937
        - Rolnrs. 1314 - 1390., 938
        - Rolnrs. 1391 - 1464., 939
        - Rolnrs. 1465 - 1536., 940
        - Rolnrs. 1537 - 1609., 941
        - Rolnrs. 1610 - 1680., 942
        - Rolnrs. 1681 - 1753., 943
        - Rolnrs. 1754 - 1802., 944
        - Rolnrs. 1803 - 1864., 945
        - Rolnrs. 1865 - 1927., 946
        - Rolnrs. 1928 - 1998., 947
        - Rolnrs. 1999 - 2042., 948
        - Rolnrs. 2043 - 2107., 949
        - Rolnrs. 2108 - 2177., 950
        - Rolnrs. 2178 - 2224., 951
        - Rolnrs. 2225 - 2277., 952
        - Rolnrs. 2278 - 2343., 953
        - Rolnrs. 2344 - 2383., 954
      - 1975, 955-993; 39 pakken
        - Rolnrs. 0001 - 0063., 955
        - Rolnrs. 0064 - 0114., 956
        - Rolnrs. 0115 - 0168., 957
        - Rolnrs. 0169 - 0220., 958
        - Rolnrs. 0221 - 0278., 959
        - Rolnrs. 0279 - 0336., 960
        - Rolnrs. 0337 - 0390., 961
        - Rolnrs. 0391 - 0444., 962
        - Rolnrs. 0445 - 0504., 963
        - Rolnrs. 0505 - 0559., 964
        - Rolnrs. 0560 - 0623., 965
        - Rolnrs. 0624 - 0682., 966
        - Rolnrs. 0683 - 0750., 967
        - Rolnrs. 0751 - 0817., 968
        - Rolnrs. 0818 - 0878., 969
        - Rolnrs. 0879 - 0941., 970
        - Rolnrs. 0942 - 1005., 971
        - Rolnrs. 1006 - 1065., 972
        - Rolnrs. 1066 - 1130., 973
        - Rolnrs. 1131 - 1183., 974
        - Rolnrs. 1184 - 1247., 975
        - Rolnrs. 1248 - 1306., 976
        - Rolnrs. 1307 - 1365., 977
        - Rolnrs. 1366 - 1432., 978
        - Rolnrs. 1433 - 1500., 979
        - Rolnrs. 1501 - 1550., 980
        - Rolnrs. 1551 - 1623., 981
        - Rolnrs. 1624 - 1675., 982
        - Rolnrs. 1676 - 1730., 983
        - Rolnrs. 1731 - 1796., 984
        - Rolnrs. 1797 - 1842., 985
        - Rolnrs. 1843 - 1900., 986
        - Rolnrs. 1901 - 1960., 987
        - Rolnrs. 1961 - 2025., 988
        - Rolnrs. 2026 - 2085., 989
        - Rolnrs. 2086 - 2150., 990
        - Rolnrs. 2151 - 2220., 991
        - Rolnrs. 2221 - 2275., 992
        - Rolnrs. 2276 - 2311., 993
      - 1976, 994-1032; 39 pakken
        De rolnrs. 0451 - 0600 ontbreken.
        - Rolnrs. 0001 - 0047., 994
        - Rolnrs. 0048 - 0107., 995
        - Rolnrs. 0108 - 0157., 996
        - Rolnrs. 0158 - 0212., 997
        - Rolnrs. 0213 - 0269., 998
        - Rolnrs. 0270 - 0324., 999
        - Rolnrs. 0325 - 0387., 1000
        - Rolnrs. 0388 - 0450., 1001
        - Rolnrs. 0601 - 0656., 1002
        - Rolnrs. 0657 - 0720., 1003
        - Rolnrs. 0721 - 0787., 1004
        - Rolnrs. 0788 - 0842., 1005
        - Rolnrs. 0843 - 0919., 1006
        - Rolnrs. 0920 - 0988., 1007
        - Rolnrs. 0989 - 1050., 1008
        - Rolnrs. 1051 - 1134., 1009
        - Rolnrs. 1135 - 1173., 1010
        - Rolnrs. 1174 - 1236., 1011
        - Rolnrs. 1237 - 1300., 1012
        - Rolnrs. 1301 - 1350., 1013
        - Rolnrs. 1351 - 1415., 1014
        - Rolnrs. 1416 - 1493., 1015
        - Rolnrs. 1494 - 1560., 1016
        - Rolnrs. 1561 - 1620., 1017
        - Rolnrs. 1621 - 1674., 1018
        - Rolnrs. 1675 - 1704., 1019
        - Rolnrs. 1705 - 1778., 1020
        - Rolnrs. 1779 - 1850., 1021
        - Rolnrs. 1851 - 1913., 1022
        - Rolnrs. 1914 - 1991., 1023
        - Rolnrs. 1992 - 2063., 1024
        - Rolnrs. 2064 - 2143., 1025
        - Rolnrs. 2144 - 2220., 1026
        - Rolnrs. 2221 - 2291., 1027
        - Rolnrs. 2293 - 2368., 1028
        - Rolnrs. 2369 - 2428., 1029
        - Rolnrs. 2429 - 2500., 1030
        - Rolnrs. 2501 - 2570., 1031
        - Rolnrs. 2571 - 2644., 1032
      - 1977, 1033-1068; 36 pakken
        - Rolnrs. 0001 - 0100., 1033
        - Rolnrs. 0101 - 0200., 1034
        - Rolnrs. 0201 - 0288., 1035
        - Rolnrs. 0289 - 0379., 1036
        - Rolnrs. 0380 - 0461., 1037
        - Rolnrs. 0462 - 0563., 1038
        - Rolnrs. 0564 - 0650., 1039
        - Rolnrs. 0651 - 0731., 1040
        - Rolnrs. 0732 - 0824., 1041
        - Rolnrs. 0825 - 0891., 1042
        - Rolnrs. 0892 - 0977., 1043
        - Rolnrs. 0978 - 1069., 1044
        - Rolnrs. 1070 - 1155., 1045
        - Rolnrs. 1156 - 1232., 1046
        - Rolnrs. 1233 - 1318., 1047
        - Rolnrs. 1319 - 1386., 1048
        - Rolnrs. 1387 - 1464., 1049
        - Rolnrs. 1465 - 1520., 1050
        - Rolnrs. 1521 - 1584., 1051
        - Rolnrs. 1585 - 1662., 1052
        - Rolnrs. 1663 - 1731., 1053
        - Rolnrs. 1732 - 1800., 1054
        - Rolnrs. 1801 - 1878., 1055
        - Rolnrs. 1879 - 1983., 1056
        - Rolnrs. 1984 - 2072., 1057
        - Rolnrs. 2073 - 2147., 1058
        - Rolnrs. 2148 - 2223., 1059
        - Rolnrs. 2224 - 2286., 1060
        - Rolnrs. 2287 - 2346., 1061
        - Rolnrs. 2347 - 2424., 1062
        - Rolnrs. 2425 - 2493., 1063
        - Rolnrs. 2494 - 2567., 1064
        - Rolnrs. 2568 - 2650., 1065
        - Rolnrs. 2651 - 2705., 1066
        - Rolnrs. 2706 - 2779., 1067
        - Rolnrs. 2780 - 2850., 1068
      - 1978, 1069-1116; 48 pakken
        - Rolnrs. 0001 - 0073., 1069
        - Rolnrs. 0074 - 0130., 1070
        - Rolnrs. 0131 - 0190., 1071
        - Rolnrs. 0191 - 0250., 1072
        - Rolnrs. 0251 - 0308., 1073
        - Rolnrs. 0309 - 0376., 1074
        - Rolnrs. 0377 - 0448., 1075
        - Rolnrs. 0449 - 0516., 1076
        - Rolnrs. 0517 - 0574., 1077
        - Rolnrs. 0575 - 0655., 1078
        - Rolnrs. 0656 - 0725., 1079
        - Rolnrs. 0726 - 0790., 1080
        - Rolnrs. 0791 - 0850., 1081
        - Rolnrs. 0851 - 0918., 1082
        - Rolnrs. 0919 - 0987., 1083
        - Rolnrs. 0988 - 1054., 1084
        - Rolnrs. 1055 - 1127., 1085
        - Rolnrs. 1128 - 1211., 1086
        - Rolnrs. 1212 - 1284., 1087
        - Rolnrs. 1285 - 1349., 1088
        - Rolnrs. 1350 - 1416., 1089
        - Rolnrs. 1417 - 1481., 1090
        - Rolnrs. 1482 - 1547., 1091
        - Rolnrs. 1548 - 1624., 1092
        - Rolnrs. 1625 - 1686., 1093
        - Rolnrs. 1687 - 1750., 1094
        - Rolnrs. 1751 - 1826., 1095
        - Rolnrs. 1827 - 1894., 1096
        - Rolnrs. 1895 - 1975., 1097
        - Rolnrs. 1976 - 2042., 1098
        - Rolnrs. 2043 - 2112., 1099
        - Rolnrs. 2113 - 2183., 1100
        - Rolnrs. 2184 - 2249., 1101
        - Rolnrs. 2250 - 2305., 1102
        - Rolnrs. 2306 - 2371., 1103
        - Rolnrs. 2372 - 2432., 1104
        - Rolnrs. 2433 - 2498., 1105
        - Rolnrs. 2499 - 2563., 1106
        - Rolnrs. 2564 - 2640., 1107
        - Rolnrs. 2641 - 2703., 1108
        - Rolnrs. 2704 - 2780., 1109
        - Rolnrs. 2782 - 2850., 1110
        - Rolnrs. 2851 - 2919., 1111
        - Rolnrs. 2920 - 2995., 1112
        - Rolnrs. 2996 - 3057., 1113
        - Rolnrs. 3058 - 3115., 1114
        - Rolnrs. 3116 - 3196., 1115
        - Rolnrs. 3197 - 3287., 1116
      - 1979, 1117-1167; 51 pakken
        - Rolnrs. 0001 - 0053., 1117
        - Rolnrs. 0054 - 0106., 1118
        - Rolnrs. 0107 - 0174., 1119
        - Rolnrs. 0175 - 0237., 1120
        - Rolnrs. 0238 - 0300., 1121
        - Rolnrs. 0301 - 0364., 1122
        - Rolnrs. 0365 - 0433., 1123
        - Rolnrs. 0434 - 0495., 1124
        - Rolnrs. 0496 - 0560., 1125
        - Rolnrs. 0561 - 0627., 1126
        - Rolnrs. 0628 - 0695., 1127
        - Rolnrs. 0696 - 0747., 1128
        - Rolnrs. 0748 - 0800., 1129
        - Rolnrs. 0801 - 0857., 1130
        - Rolnrs. 0858 - 0902., 1131
        - Rolnrs. 0903 - 0954., 1132
        - Rolnrs. 0955 - 1000., 1133
        - Rolnrs. 1001 - 1055., 1134
        - Rolnrs. 1056 - 1110., 1135
        - Rolnrs. 1111 - 1165., 1136
        - Rolnrs. 1166 - 1210., 1137
        - Rolnrs. 1211 - 1265., 1138
        - Rolnrs. 1266 - 1330., 1139
        - Rolnrs. 1331 - 1400., 1140
        - Rolnrs. 1401 - 1465., 1141
        - Rolnrs. 1466 - 1532., 1142
        - Rolnrs. 1533 - 1590., 1143
        - Rolnrs. 1591 - 1656., 1144
        - Rolnrs. 1657 - 1728., 1145
        - Rolnrs. 1729 - 1804., 1146
        - Rolnrs. 1805 - 1880., 1147
        - Rolnrs. 1881 - 1940., 1148
        - Rolnrs. 1941 - 2000., 1149
        - Rolnrs. 2001 - 2070., 1150
        - Rolnrs. 2071 - 2131., 1151
        - Rolnrs. 2132 - 2200., 1152
        - Rolnrs. 2201 - 2277., 1153
        - Rolnrs. 2278 - 2340., 1154
        - Rolnrs. 2341 - 2400., 1155
        - Rolnrs. 2401 - 2465., 1156
        - Rolnrs. 2466 - 2520., 1157
        - Rolnrs. 2521 - 2567., 1158
        - Rolnrs. 2568 - 2624., 1159
        - Rolnrs. 2625 - 2677., 1160
        - Rolnrs. 2678 - 2730., 1161
        - Rolnrs. 2731 - 2785., 1162
        - Rolnrs. 2786 - 2830., 1163
        - Rolnrs. 2831 - 2875., 1164
        - Rolnrs. 2876 - 2927., 1165
        - Rolnrs. 2928 - 2975., 1166
        - Rolnrs. 2976 - 3014., 1167
      - 1980, 1168-1229; 62 pakken
        - Rolnrs. 0001 - 0045., 1168
        - Rolnrs. 0046 - 0090., 1169
        - Rolnrs. 0091 - 0150., 1170
        - Rolnrs. 0151 - 0210., 1171
        - Rolnrs. 0211 - 0260., 1172
        - Rolnrs. 0261 - 0305., 1173
        - Rolnrs. 0306 - 0365., 1174
        - Rolnrs. 0366 - 0430., 1175
        - Rolnrs. 0431 - 0495., 1176
        - Rolnrs. 0496 - 0550., 1177
        - Rolnrs. 0551 - 0615., 1178
        - Rolnrs. 0616 - 0675., 1179
        - Rolnrs. 0676 - 0740., 1180
        - Rolnrs. 0741 - 0800., 1181
        - Rolnrs. 0801 - 0865., 1182
        - Rolnrs. 0866 - 0930., 1183
        - Rolnrs. 0931 - 1000., 1184
        - Rolnrs. 1001 - 1060., 1185
        - Rolnrs. 1061 - 1125., 1186
        - Rolnrs. 1126 - 1200., 1187
        - Rolnrs. 1201 - 1270., 1188
        - Rolnrs. 1271 - 1340., 1189
        - Rolnrs. 1341 - 1390., 1190
        - Rolnrs. 1391 - 1440., 1191
        - Rolnrs. 1441 - 1485., 1192
        - Rolnrs. 1486 - 1535., 1193
        - Rolnrs. 1536 - 1590., 1194
        - Rolnrs. 1591 - 1635., 1195
        - Rolnrs. 1636 - 1685., 1196
        - Rolnrs. 1686 - 1735., 1197
        - Rolnrs. 1736 - 1785., 1198
        - Rolnrs. 1786 - 1840., 1199
        - Rolnrs. 1841 - 1900., 1200
        - Rolnrs. 1901 - 1980., 1201
        - Rolnrs. 1981 - 2050., 1202
        - Rolnrs. 2051 - 2110., 1203
        - Rolnrs. 2111 - 2170., 1204
        - Rolnrs. 2171 - 2220., 1205
        - Rolnrs. 2221 - 2270., 1206
        - Rolnrs. 2271 - 2330., 1207
        - Rolnrs. 2331 - 2390., 1208
        - Rolnrs. 2391 - 2450., 1209
        - Rolnrs. 2451 - 2520., 1210
        - Rolnrs. 2521 - 2580., 1211
        - Rolnrs. 2581 - 2650., 1212
        - Rolnrs. 2651 - 2720., 1213
        - Rolnrs. 2721 - 2790., 1214
        - Rolnrs. 2791 - 2840., 1215
        - Rolnrs. 2841 - 2890., 1216
        - Rolnrs. 2891 - 2950., 1217
        - Rolnrs. 2951 - 3010., 1218
        - Rolnrs. 3011 - 3090., 1219
        - Rolnrs. 3091 - 3140., 1220
        - Rolnrs. 3141 - 3190., 1221
        - Rolnrs. 3191 - 3250., 1222
        - Rolnrs. 3251 - 3310., 1223
        - Rolnrs. 3311 - 3400., 1224
        - Rolnrs. 3401 - 3450., 1225
        - Rolnrs. 3451 - 3510., 1226
        - Rolnrs. 3511 - 3570., 1227
        - Rolnrs. 3571 - 3620., 1228
        - Rolnrs. 3621 - 3681., 1229
      - 1981, 1230-1290; 61 pakken
        - Rolnrs. 0001 - 0041., 1230
        - Rolnrs. 0042 - 0088., 1231
        - Rolnrs. 0089 - 0130., 1232
        - Rolnrs. 0131 - 0173., 1233
        - Rolnrs. 0174 - 0210., 1234
        - Rolnrs. 0211 - 0257., 1235
        - Rolnrs. 0258 - 0330., 1236
        - Rolnrs. 0331 - 0400., 1237
        - Rolnrs. 0401 - 0476., 1238
        - Rolnrs. 0477 - 0532., 1239
        - Rolnrs. 0533 - 0600., 1240
        - Rolnrs. 0601 - 0684., 1241
        - Rolnrs. 0685 - 0728., 1242
        - Rolnrs. 0729 - 0770., 1243
        - Rolnrs. 0771 - 0804., 1244
        - Rolnrs. 0805 - 0867., 1245
        - Rolnrs. 0868 - 0940., 1246
        - Rolnrs. 0942 - 1003., 1247
        - Rolnrs. 1004 - 1058., 1248
        - Rolnrs. 1059 - 1114., 1249
        - Rolnrs. 1115 - 1200., 1250
        - Rolnrs. 1201 - 1278., 1251
        - Rolnrs. 1279 - 1329., 1252
        - Rolnrs. 1330 - 1377., 1253
        - Rolnrs. 1378 - 1431., 1254
        - Rolnrs. 1432 - 1481., 1255
        - Rolnrs. 1482 - 1533., 1256
        - Rolnrs. 1534 - 1580., 1257
        - Rolnrs. 1581 - 1674., 1258
        - Rolnrs. 1675 - 1764., 1259
        - Rolnrs. 1765 - 1802., 1260
        - Rolnrs. 1803 - 1835., 1261
        - Rolnrs. 1836 - 1873., 1262
        - Rolnrs. 1874 - 1914., 1263
        - Rolnrs. 1915 - 2006., 1264
        - Rolnrs. 2007 - 2170., 1265
        - Rolnrs. 2171 - 2275., 1266
        - Rolnrs. 2276 - 2341., 1267
        - Rolnrs. 2342 - 2415., 1268
        - Rolnrs. 2416 - 2463., 1269
        - Rolnrs. 2464 - 2507., 1270
        - Rolnrs. 2508 - 2569., 1271
        - Rolnrs. 2570 - 2628., 1272
        - Rolnrs. 2629 - 2677., 1273
        - Rolnrs. 2678 - 2719., 1274
        - Rolnrs. 2720 - 2764., 1275
        - Rolnrs. 2765 - 2808., 1276
        - Rolnrs. 2809 - 2856., 1277
        - Rolnrs. 2857 - 2991., 1278
        - Rolnrs. 2992 - 3214., 1279
        - Rolnrs. 3215 - 3300., 1280
        - Rolnrs. 3301 - 3341., 1281
        - Rolnrs. 3342 - 3379., 1282
        - Rolnrs. 3380 - 3422., 1283
        - Rolnrs. 3423 - 3460., 1284
        - Rolnrs. 3461 - 3519., 1285
        - Rolnrs. 3520 - 3572., 1286
        - Rolnrs. 3573 - 3613., 1287
        - Rolnrs. 3614 - 3712., 1288
        - Rolnrs. 3713 - 3832., 1289
        - Rolnrs. 3833 - 3897., 1290
      - 1982, 1291-1333; 43 pakken
        - Rolnrs. 0001 - 0096., 1291
        - Rolnrs. 0097 - 0175., 1292
        - Rolnrs. 0176 - 0245., 1293
        - Rolnrs. 0246 - 0303., 1294
        - Rolnrs. 0304 - 0355., 1295
        - Rolnrs. 0356 - 0410., 1296
        - Rolnrs. 0411 - 0477., 1297
        - Rolnrs. 0478 - 0538., 1298
        - Rolnrs. 0539 - 0596., 1299
        - Rolnrs. 0597 - 0659., 1300
        - Rolnrs. 0660 - 0744., 1301
        - Rolnrs. 0745 - 0820., 1302
        - Rolnrs. 0821 - 0915., 1303
        - Rolnrs. 0916 - 1055., 1304
        - Rolnrs. 1056 - 1155., 1305
        - Rolnrs. 1156 - 1300., 1306
        - Rolnrs. 1301 - 1375., 1307
        - Rolnrs. 1376 - 1466., 1308
        - Rolnrs. 1467 - 1534., 1309
        - Rolnrs. 1535 - 1637., 1310
        - Rolnrs. 1638 - 1750., 1311
        - Rolnrs. 1751 - 1865., 1312
        - Rolnrs. 1866 - 1943., 1313
        - Rolnrs. 1944 - 2047., 1314
        - Rolnrs. 2048 - 2113., 1315
        - Rolnrs. 2114 - 2274., 1316
        - Rolnrs. 2275 - 2394., 1317
        - Rolnrs. 2395 - 2457., 1318
        - Rolnrs. 2458 - 2541., 1319
        - Rolnrs. 2542 - 2609., 1320
        - Rolnrs. 2610 - 2660., 1321